# 关联方交易的公允性如何审计啊？

提问人：wangzhifengbjly 时间：2021-06-21 23:49:00
关联方交易的公允性如何审计啊？ 主要是这个关联方提供的是香港上市的咨询服务，没有找到相关的案例

回答人：chenyiwei
首先建议了解：为何由关联方提供境外上市咨询服务？该关联方是否实质性地提供了有意义的咨询服务，即该交易是否具有商业实质（包括但不限于该关联方有无必要的资质和专业胜任能力）？
如果确定该类服务是有意义的，则一般考虑此类服务公允性的参考做法是：（ 1 ）与市场上非关联方之间同类服务的价格相比较；（ 2 ）该关联方为提供该项咨询服务所发生的必要、合理成本加合理利润。